臺灣高等法院刑事判決
108年度侵上訴字第191號
上  訴  人  臺灣新北地方檢察署檢察官
上  訴  人  
即  被  告  李宜娟  
選任辯護人  呂奕賢律師
            王筱雯律師
            王寶蒞律師(法扶律師)            
上  訴  人  
即  被  告  顏俊德  
指定辯護人  謝子建律師(義務辯護人)                
上  訴  人  
即  被  告  楊博森  
指定辯護人  吳宗輝律師(法扶律師)            
被      告  姚汶伶  
選任辯護人  魏光玄律師(法扶律師)            
被      告  李金童  
選任辯護人  邱政義律師(法扶律師)            
被      告  黃浚玄  
選任辯護人  楊廣明律師(法扶律師)            
被      告  陳柏均  
指定辯護人  謝伊婷律師(義務辯護人)                
上列上訴人因被告妨害性自主等案件，不服臺灣新北地方法院於
中華民國108年5月9日所為107年度原侵訴字第5號第一審判決（
起訴案號：臺灣新北地方檢察署107年度少連偵字第248、250 、
279號），提起上訴，本院判決如下：
    主  文
原判決關於有罪部分均撤銷。
丙○○成年人與少年共同犯強制性交罪，處有期徒刑肆年陸月。
乙○○成年人與少年共同犯強制性交罪，處有期徒刑柒年肆月。
甲○○成年人與少年共同犯強制性交罪，累犯，處有期徒刑柒年肆
月。
庚○○成年人與少年共同犯強制性交罪，處有期徒刑肆年。
己○○成年人與少年共同犯強制性交罪，處有期徒刑肆年。
戊○○成年人與少年共同犯強制性交罪，處有期徒刑肆年。
丁○○犯共同強制性交罪，處有期徒刑參年捌月。
    事  實
一、丙○○、乙○○ 、甲○○（乙○○之姊）、庚○○（甲○○之男友）、
    己○○、戊○○均是成年人，且均知代號0000000000號女子（民
    國00年0月出生，真實姓名年籍詳卷，下稱A女）及林○均、
    孫○媛、謝○玲、李○葳（以上4人之真實姓名年籍均詳卷，另
    由原審少年法庭處理）均是未滿18歲之少年。丙○○因與A女
    有金錢糾紛，且得悉林○均等人與A女亦有怨隙，乃夥同乙○○
     、己○○、戊○○、林○均、孫○媛、謝○玲、李○葳（連同丙○○
    共8人），於107年7月15日凌晨1時許，至A女位於新北市○○
    區之住處（地址詳卷）樓下，佯以邀約A女吃宵夜為由，由
    丙○○騎機車搭載A女，其他7人另騎乘機車同行，將A女帶至
    新北市五股區成蘆橋下五股濕地停車場旁空地（下稱成蘆橋
    下空地）斥罵，並以電話通知庚○○騎機車搭載甲○○過來會合
    。丁○○（謝○玲之男友）得悉謝○玲等人所在地點後，亦騎機
    車前往該處找謝○玲等人。於甲○○、庚○○、丁○○到達成蘆橋
    下空地(連同丙○○等人共11人)後，甲○○、乙○○ 、林○均、孫
    ○媛隨即出手毆手A女成傷(傷害部分，業據撤回告訴)，嗣因
    甲○○、林○均認為A女曾經陷害他人遭受性侵害，圖使A女自
    己亦遭受性侵害加以處罰，適乙○○ 先前曾向林宜娟表示擬
    與A女性交，乃萌生將A女押至山區由乙○○對之強制性交之犯
    意，其他人在場知悉上情，亦共同基於剝奪A女行動自由及
    強制性交之犯意聯絡，於同日凌晨2時許，由乙○○ 騎機車搭
    載A女，其他人另騎乘機車同行或各自前往約定地點集合，
    先將A女押至新北市五股區觀音山遊客中心下方停車場（下
    稱觀音山遊客中心停車場），經甲○○、乙○○ 與少年林○均再
    次討論，仍決定對A女強制性交，惟因認該處不夠隱密，再
    由乙○○騎機車搭載A女，其他人另騎乘機車同行，將A女押至
    更偏僻之觀音山硬漢嶺登山口停車場（下稱硬漢嶺登山口停
    車場），並均下車一起徒步將A女押至附近公廁，命令A女進
    入該公廁內之某廁間，乙○○ 隨即亦進入，其他人在外守候
    ，共同營造A女單獨與乙○○ 同處一廁間之環境，擬使乙○○ 
    在該廁間內對A女強制性交，然因其他人有在外面催促、窺
    視、鼓噪者，乙○○ 走出公廁抱怨，A女亦趁隙走出公廁，眾
    人改至硬漢嶺登山口停車場守候，並命令A女返回上開公廁
    廁間，乙○○隨即亦進入，而再次營造A女單獨與乙○○同處一
    廁間之環境，由乙○○ 在該廁間內，不顧A女之求情、抗拒，
    強行以其性器進入A女之性器，過程之中，並由戊○○依庚○○
    之指示，至上開公廁外把風，以此手法，共同違反A女之意
    願，而對A女強制性交得逞。嗣於強制性交結束後，再由丙○○騎機車搭載A女，其他人另騎乘機車同行，共同將A女押至
    山下某便利商店，迄同日上午5時許，甲○○、庚○○、乙○○3人
    先行離開，仍由丙○○騎機車搭載A女，其他7人另騎乘機車同
    行，將A女押至新北市○○區○○路某巷內，隨後由丙○○、己○○
    、戊○○、李○葳4人帶A女至附近吃早餐，於同日上午6、7時
    許再將A女押回上址巷內，最後由丙○○騎機車搭載A女，己○○
    、戊○○、林○均、李○葳另騎乘機車同行，將A女帶回其住處
    附近釋放，A女至此始重獲自由。
二、案經A女及A女之母（代號0000000000A，真實姓名年籍詳卷
    ）訴由新北市政府警察局蘆洲分局報告臺灣新北地方檢察署
    檢察官偵查起訴。
    理  由
壹、程序方面：
一、審理範圍：本件僅檢察官及被告甲○○、庚○○、己○○3人就原
    判決有罪部分提起合法上訴（另被告戊○○因上訴逾期，前經
    本院判決駁回，並經最高法院以108年度台上字第3760號駁
    回其第三審上訴確定，見本院卷二第297至299頁）。至於原
    判決就被告丙○○、甲○○另涉107年7月初共同傷害A女諭知不
    受理部分，未經上訴而已確定，不在本件審理範圍。
二、按司法機關所製作必須公示之文書，不得揭露被害人之姓名
    、出生年月日、住居所及其他足資識別被害人身分之資訊，
    性侵害犯罪防治法第12條第2項定有明文。查本案為性侵害
    犯罪防治法第2條第1項所定之性侵害犯罪，依上揭規定，為
    保護被害人，避免揭露足資識別被害人身分之資訊，爰以代
    號及略稱代替告訴人A女及A女之母的真實姓名及年籍資料。
三、證據能力：
(一)按被告以外之人於偵查中向檢察官所為之陳述，除顯有不可
    信之情況者外，得為證據，刑事訴訟法第159條之1第2項定
    有明文。其立法理由係以檢察官代表國家偵查犯罪、實施公
    訴，依法有訊問被告、證人、鑑定人之權，且實務運作時，
    偵查中檢察官向被告以外之人所取得之陳述，原則上均能遵
    守法律規定，不致違法取供，其可信性甚高，為兼顧理論與
    實務，乃規定被告以外之人於偵查中向檢察官所為之陳述，
    除顯有不可信之情況者外，得為證據。查被告甲○○之辯護人
    固爭執其他被告丙○○、乙○○、庚○○、己○○、戊○○、丁○○6人
    於偵訊時以證人地位所為供證，及少年林○均、孫○媛、謝○
    玲、李○葳4人於偵訊時所為證述之證據能力，惟上開供述資
    料，均屬偵查中向檢察官所為之陳述，除了當時未滿16歲，
    依法不得令具結，告以當據實陳述，不得匿飾增減之意旨外
    ，其餘均經依法具結在卷，此觀各該筆錄記載明確，並有結
    文可憑，檢察官顯已恪遵法律程序規範，且受訊問人亦未主
    張檢察官有何不法取供，或有何違反自由意志而為陳述之情
    事，觀諸該等偵訊筆錄客觀上製作之原因、過程及其功能等
    ，尚無「顯有不可信之情況」。又丙○○、乙○○ 、甲○○、庚○○、丁○○、林○均、孫○媛、謝○玲、李○葳等人於原審審理時
    均經傳喚到庭為證人，被告甲○○之對質詰問權已獲確保，至
    於己○○、戊○○則未經聲請傳喚為證人，應認已放棄此部分之
    對質詰問，難認有何調查不完足之情形，揆諸上開說明，此
    等供述資料應有證據能力。
(二)除上開供述資料外，本案認定事實所憑之證據資料(包括被
    告及共同被告之供述、證人之證述、文書證據等)，檢察官
    、被告7人及其辯護人均表明同意得作為本案之證據(見本院
    卷一第至133至153頁、171至183頁）或未予爭執，且迄於本
    院言詞辯論終結前均未聲明異議；復無事證顯示是公務員違
    背法定程序取得；被告7人未表明於偵查或審理時，有不法
    取供或其他任何違反刑事訴訟法規定之情形，而其不利於己
    之供述內容與其他證據勾稽亦相符合；又卷內文書證據亦無
    顯不可信之情況。從而，依刑事訴訟法第156條第1項、第15
    8條之2第1項及第158條之4之反面解釋、第159條之4、第159
    條之5等規定，該等證據資料均有證據能力。至於未經本院
    採為證明本案被告7人有罪之證據資料，無庸贅予探究其證
    據能力，合先敘明。
貳、實體方面：
一、認定事實所憑之證據及理由：
(一)關於剝奪A女行動自由部分，除被告丁○○1人否認犯行外，業
    據其他被告6人於本院審理時均認罪不諱（見本院卷三第76
    至77頁）。又被告乙○○ 1人固坦承有對A女強制性交（見本
    院卷二第129頁、卷三第76頁、卷四第71頁），惟與其他被
    告6人均否認有何共同強制性交之犯行。所辯略以：
 1、上訴人即被告甲○○辯稱：乙○○於案發前就有跟我說他想跟A
    女發生性行為，案發時他是第2次進入公廁後才對A女強制性
    交，該第2次進入公廁乙事，跟我沒有關係云云。其辯護人
    辯以：①被告甲○○係因A女積欠丙○○債務才前往案發地，乙○○
    於107年7月間似本即有與A女發生性行為之意，受被告甲○○
    阻攔，案發當天被告甲○○也曾多次阻攔乙○○ ，未有強制性
    交犯行，亦無使乙○○與A女發生性行為之意；②被告甲○○等人
    至少須登高50餘階之階梯，方能抵達公廁，而自階梯處尚須
    步行400至500公尺，方能抵達登山口停車處，則被告甲○○自
    公廁回到停車處，其行為業已結束，應與乙○○第2次自行返
    回公廁之行為分開評價；③A女係受林○均指使而再度返回公
    廁，被告甲○○於返回停車處後，僅因餘光瞥見乙○○返回公廁
    而詢問其有無攜帶保險套，未為強制性交犯行等語。
 2、上訴人即被告庚○○辯稱：我騎機車載甲○○到成蘆橋下空地後
    ，甲○○說要去散心看風景，才叫我載她去觀音山。我並無指
    使乙○○去性侵A女，乙○○自己的行為與我沒有關係。我聽到
    甲○○說「A女乾脆讓我弟幹，我弟也不差」等語，我有勸甲○○不要這麼做，但她不聽。我知道乙○○跟A女有進去公廁，但
    我當時在公廁外面，不知道乙○○想在公廁性侵A女。乙○○第1
    次進入公廁後有說人太多了，叫我們大家先下去，我也不知
    道原因。我下去停車處，有一對阿公阿嬤從該處上去爬山，
    會經過公廁，我有叫戊○○上去看，但只是要看有沒有人而已
    云云。其辯護人辯以：①依共同被告戊○○於本院108年9月17
    日準備程序時所供，足以證明被告庚○○要求戊○○再去案發現
    場，係查看發生何事，而非叫戊○○把風；②被告庚○○再三強
    調，曾明白以言語阻止乙○○對A女強制性交，A女及A女之母
    於本院108年11月28日審理時所述，可證明此事等語。
 3、上訴人即被告己○○已坦承當時有幫助乙○○強制性交A女(見本
    院卷二第131頁、卷三第77頁、卷四第71頁)，但否認有參與
    共同強制性交云云。其辯護人則以被告己○○已與A女和解等
    由，請求從輕量刑並給予緩刑宣告。　　
 4、被告丙○○已坦承當時有幫助乙○○ 強制性交A女(見本院卷二
    第171頁、卷三第76頁、卷四第71頁)，但否認有參與共同強
    制性交云云。其辯護人辯以：A女在成蘆橋下空地遭毆打時
    ，被告丙○○除未參與毆打外，更曾明確出言制止，顯見本案
    雖因其與A女間之債務所引發，但其無嚴重傷害A女，進而使
    A女遭乙○○強制性交之犯意。乙○○與甲○○等人討論意欲強制
    性交A女時，被告丙○○並無提議，亦未參與討論，更未在旁
    出言附和，僅站在一旁使用手機而已，從未積極表示贊成或
    附和其他被告為強制性交，僅係跟隨但並無施以任何強制性
    交之犯行，甚至其他人提議要將A女留在山上時，亦主動將A
    女載下山，並於警詢時表示對A女很抱歉，其惡性較其他共
    同被告為低，應給予較低之責難等語。
 5、被告乙○○坦承有對A女強制性交（見本院卷二第129頁、卷三
    第76頁、卷四第71頁），但否認係與其他被告及少年共同犯
    之云云。其辯護人則以被告乙○○已與A女和解等由，請求從
    輕量刑。
 6、被告戊○○辯稱：乙○○在公廁與A女發生性行為時，我不在場
    ，而是跟其他人一起在停車處。當時有一對阿公阿嬤剛好要
    上去爬山，庚○○叫我上去看公廁外面有沒有人，我不知道原
    因，並不是要把風，我上去看一片漆黑，沒幾分鐘就下來了
    云云。其辯護人辯以：共同被告乙○○第1次進入公廁並未性
    侵A女，嗣第2次進入公廁性侵A女時，被告戊○○與其他人早
    就走下來到停車處，至多僅是消極的不阻止，況被告戊○○根
    本無從知悉乙○○要否強制性交或有無強制性交A女乙事，與
    被告戊○○無關。
 7、被告丁○○辯稱：我不認識A女，當時去成蘆橋下是為了要找
    謝○玲及被告戊○○，不知道A女有被剝奪行動自由，後來我騎
    機車要載謝○玲回家，謝○玲說要出去走走，我才會載她去觀
    音山，剛好又遇到丙○○等人，未與丙○○等人事先約好。後來
    一直到乙○○從公廁下來登山口停車場時，我才知道乙○○有對
    A女性交，在此之前，我在公廁揹謝○玲觀看隔間裡面，尚不
    知乙○○要與A女性交，只是好奇要看裡面發生何事云云。其
    辯護人辯以：①除少年謝○玲外，依其他被告及少年之供述，
    幾乎均未提及被告丁○○，可知被告丁○○並無與其他被告有犯
    意聯絡，非屬妨害自由及妨害性自主之共同正犯；②謝○玲較
    早出現於成蘆橋下，亦知悉其他被告及少年前往觀音山之目
    的，其參與程度遠較被告丁○○為高。且謝○玲因本案受保護
    管束，亦有可能為了受刑之寬典，而就他人犯罪行為為不實
    供述之風險，不得作為認定被告丁○○有罪之唯一證據，查案
    無其他補強證據，不得認定被告丁○○犯罪等語。　　　　
(二)剝奪行動自由部分：
 1、被告丙○○因與告訴人A女有金錢糾紛，且得悉少年林○均等人
    與A女亦有怨隙，乃夥同被告乙○○、己○○、戊○○，及少年林○
    均、孫○媛、謝○玲、李○葳（連同被告丙○○共8人），於107
    年7月15日凌晨1時許，至A女位於新北市○○區之住處（地址
    詳卷）樓下，佯以邀約A女吃宵夜為由，由被告丙○○騎機車
    搭載A女，其他7人另騎乘機車同行，將A女帶至成蘆橋下空
    地斥罵，並以電話通知被告庚○○（被告甲○○之男友）騎機車
    搭載被告甲○○（被告乙○○之姊）過來會合；丁○○（少年謝○
    玲之男友）得悉謝○玲等人所在地點後，亦騎機車前往該處
    找謝○玲等人；迨被告甲○○、庚○○、丁○○到場之後，被告甲○○、乙○○ 、林○均、孫○媛4人有出手毆打A女成傷；嗣於同日
    凌晨2時許，被告乙○○有騎機車搭載A女，將A女帶至觀音山
    遊客中心停車場，其他人亦均有至該停車場會合；隨後被告
    乙○○ 再騎機車搭載A女，其他人另騎乘機車同行，將A女帶
    至硬漢嶺登山口停車場，並均下車一起徒步帶A女至附近公
    廁；嗣被告乙○○在該公廁之某廁間內對A女性交後，被告丙○○騎機車搭載A女，其他人另騎乘機車同行，將A女帶至山下
    某便利商店，迄同日上午5時許，被告甲○○、庚○○、乙○○ 3
    人先行離開，被告丙○○再騎機車搭載A女，其他7人另騎乘機
    車同行，將A女帶至新北市○○區○○路某巷內，隨後由被告丙○○、己○○、戊○○、李○葳4人帶A女至附近吃早餐，於同日上午
    6、7時許再將A女帶回上址巷內，最後由被告丙○○騎機車搭
    載A女，被告己○○、戊○○、林○均、李○葳另騎乘機車同行，
    將A女帶回其住處附近，讓A女下車返家；嗣A女於107年7月1
    7日前往醫院診斷，受有右側眼角紅腫瘀傷、左側臉頰紅腫
    瘀傷、左側耳朵紅腫瘀傷、左上臂瘀傷等傷害之事實，均為
    被告丙○○、乙○○、甲○○、庚○○、己○○、戊○○、丁○○（合稱被
    告7人）所不爭執，核與證人即告訴人A女於偵訊、少年法庭
    調查及原審審理時之指訴情節大致相合（見少連偵248卷一
    第383至387頁、卷二第157至162頁、少調1284影卷第26至31
    頁、原審卷二第325至341頁），且有證人即少年林○均（見
    少連偵248卷一第405至410頁）、孫○媛（見少連偵248卷一
    第435至440頁）、謝○玲（見少連偵248卷一第424至431頁）
    、李○葳（見少連偵248卷一第396至399頁、卷二第247至253
    頁）、李○君於偵訊時之證述（見少連偵248卷一第416至419
    頁）可資佐證，此外並有警員職務報告及所附犯嫌一覽表、
    時序表、機車行駛路線圖、道路監視錄影畫面截圖（見少連
    偵248卷三第289至323頁）、刑案現場照片（見少連偵250卷
    第59至64頁）、A女之驗傷診斷書（見少連偵248不公開卷第
    13至15頁）、手機錄影畫面截圖（見少連偵248不公開卷第4
    5至77頁）附卷可稽，此部分事實首堪認定。
 2、A女當時在成蘆橋下空地遭毆打成傷後，嗣先後被帶往觀音
    山遊客中心停車場、硬漢嶺登山口停車場、附近公廁、山下
    某便利商店、新北市○○區○○路某巷內等處，過程之中，其行
    動自由已遭被告7人及少年林○均、孫○媛、謝○玲、李○葳共
    同以非法方法剝奪乙情，業據被告丙○○、乙○○、甲○○、庚○○
    、己○○、戊○○6人於本院審理時均認罪不諱，已如前述，且
    核與證人即告訴人A女於偵訊時所證：（除了一開始被騙要
    去吃宵夜之移動以外，嗣包含從成蘆橋下移動到觀音山的所
    有過程，是否被強迫的？）是，因為當時他們人很多，加上
    我會害怕，所以都只能跟著他們移動等語（見少連偵248卷
    一第387頁）亦相吻合。考量A女為 93年2月出生，有其代號
    與真實姓名對照表、個人戶籍資料存卷可證（見少連偵248
    不公開卷3頁、27頁），案發時年僅14歲，其於凌晨時分，
    隻身被騙至人煙稀少之成蘆橋下空地斥罵後，在多人環伺之
    下，遭被告甲○○、乙○○、林○均、孫○媛4人毆打成傷，值此
    情況，確實足使A女心生畏懼，不敢不聽命行事。而被告7人
    及少年林○均、孫○媛、謝○玲、李○葳均共同參與主要過程，
    於將A女載回其住處附近前，顯無釋放之意，是A女當時在成
    蘆橋下，其行動自由已遭不法剝奪，而罹於被告7人及少年
    林○均、孫○媛、謝○玲、李○葳實力支配之下，不得不任憑其
    等人以上述手法押往觀音山區等處，迄至被載回其住處附近
    釋放之時，始重獲自由乙情，至為灼然。足認被告丙○○、乙○○ 、甲○○、庚○○、己○○、戊○○6人之自白與事實相符，應可
    採信。
 3、被告陳柏鈞雖否認有共同參與剝奪A女之行動自由，並以前
    詞置辯，惟查：
 (1)依被告丁○○於偵訊時所供：當天我進香回來想找女友謝○玲
    ，打電話給戊○○，他說在成蘆橋下停車場，我比甲○○早到達
    現場，我到場時A女還沒被毆打；我聽見林○均問A女欠錢的
    事情，及她朋友被A女帶去「打砲」的事情；甲○○到場後就
    直接衝過去打A女，乙○○、林○均、孫○媛也有過去打A女，其
    他人則站在旁邊等語（見少連偵250卷第319至321頁），顯
    見A女在成蘆橋下空地遭毆打之際，被告丁○○自始即與其他
    被告及少年等人同在現場，對於當時現場狀況及A女之處境
    ，已難一概諉為不知。　　
 (2)況被告丙○○於偵訊時供證：當時除了打A女的4人站在A女旁
    邊之外，其他人圍著A女站著或坐著，離A女大約都只有2、3
    步的距離，大家彼此講話的聲音都可以聽得到，因為很近，
    在毆打A女的過程中，我有聽到林○均提到A女有帶女生朋友
    給別人強姦，林○均好像要報仇，甲○○在一旁聽到就附和，
    並對A女說「乾脆讓我弟去強姦妳」，在毆打時講要性侵A女
    這件事情，所有人都有聽到等語（見少連偵248卷三第184頁
    ）。被告乙○○於偵訊時供證：在成蘆橋下打A女時，林○均說
    「妳那麼喜歡拉朋友去給別人幹」，然後甲○○說「妳那麼喜
    歡給別人幹的話，我弟弟很想幹妳」，大家都有聽到，因為
    大家其實都站得很近，每個人都站在旁邊看等語（見少連偵
    248卷二第268至269頁）。被告甲○○於偵訊時供證：林○均說
    過A女有害人被性侵，且也會跟同學打砲，所以我在成蘆橋
    下空地打A女時，有說「既然妳那麼喜歡打砲，我弟也想幹
    妳，不然妳就讓我弟幹」，當時在場的人都有聽到我說我弟
    想幹她等語（見少連偵248卷三第149頁）。被告庚○○於偵訊
    時供證：我在羈押庭所述才是對的，我確實有聽到甲○○講A
    女乾脆給她弟幹，因為她弟也不差，在上觀音山前，大家都
    知道要將A女帶到觀音山上性侵等語（見少連偵248卷三第36
    3頁）。被告戊○○於偵訊時供證：在成蘆橋下，我感覺乙○○
    、甲○○有要性侵A女的意思，林○均有要將A女丟包在觀音山
    的意思等語（見少連偵248卷三第52頁）。證人林○均於偵訊
    時證稱：在毆打A女時，甲○○就有提及要性侵A女的事情，她
    有提到乙○○ 沒有這麼差，也提到乙○○之前就有想要上A女，
    我們其他人聽到都在一旁笑等語（見少連偵248卷二第200頁
    ）。證人孫○媛於偵訊時證稱：在打A女的過程中，林○均就
    把A女帶朋友去找男生，後來被性侵，該朋友後來被家人送
    去澎湖讀書的事情說出來，對A女說自己愛打砲就打砲，為
    何要拖人下水等語（見少連偵248卷一第438頁）。證人謝○
    玲於偵訊時證稱：當時在成蘆橋下，甲○○提議說要由乙○○來
    強姦A女，林○均有附和她，其他人印象中就只是笑，大家確
    實都有聽到甲○○提議這件事情，在場的其他被告及少年都有
    聽到等語（見少連偵248卷二第236頁）。證人李○葳於偵訊
    時證稱：在毆打A女時，林○均有說「愛打砲就打砲，幹嘛拖
    別人下水」，他們當時一邊打A女，一邊說之前A女好像也有
    害別人被性侵，之後那個人全家搬去澎湖等語（見少連偵24
    8卷一第398頁）。勾稽上開證詞所述主要情節大致相合，堪
    認當時在成蘆橋下空地，因被告甲○○、少年林○均認為A女曾
    經陷害他人遭受性侵害，圖使A女自己亦遭受性侵害加以處
    罰，適被告乙○○先前曾向甲○○表示擬與A女性交，已萌生將A
    女押至山區由乙○○對之強制性交之犯意，且其他被告及少年
    在場近距離共見共聞之下，對於此事均心知肚明。而A女當
    時已遭毆打成傷，時值凌晨，人車稀少，被告甲○○等人更已
    流露不懷好意，豈有可能甘願前往偏僻山區？被告丁○○在場
    近距離目睹一切經過，其對於A女當時係因遭毆打成傷，且
    憚於多人環伺，無從逃跑，不敢不聽命行事乙節，豈有不知
    之理？被告丁○○所辯：我不知道A女有被剝奪行動自由云云
    ，顯與事理有違，難認可採。
 (3)再者，證人即丁○○之女友謝○玲於偵訊時證稱：離開成蘆橋
    時，我是給丁○○載，戊○○自己騎車，我們3人先去三重放東
    西，才去觀音山集結，我們3人是一放好東西，就立刻往觀
    音山移動，因為我們分開時，有約定要去觀音山集結並丟包
    A女，我跟丁○○、戊○○到達觀音山停車場時，其他人都已經
    到了，我們應該沒有晚到太久等語（見少連偵248卷二第236
    至237頁）。核與被告戊○○於偵訊時所證：我當時離開成蘆
    橋後，跟丁○○、謝○玲及綽號「小右」友人先離開，我載「
    小右」回他位於新北市○○區○○街住處，丁○○也有回三重區放
    東西，我在樓下等丁○○放完東西，之後丁○○就載謝○玲，我
    就跟著他們一起上觀音山，林○均好像有要將A女丟包在觀音
    山的意思等語（見少連偵248卷三第52頁）大致相合。徵諸
    證人林○均於偵訊時亦證稱：丁○○及謝○玲那台車有先離開，
    後來有到觀音山停車場，他們到場的時間與我們沒有隔太久
    ，因為我們在成蘆橋下時就有約要一起去觀音山上等語（見
    少連偵248卷二第201頁）。另證人即丁○○之友人沈品融則於
    偵訊時證稱：107年7月15日凌晨半夜，我在觀音山遊客中心
    停車場有遇到丁○○；我當天是自己騎車到該停車場，遇到跑
    山的朋友，當時該停車場人不多；丁○○他們一群人約6、7台
    機車一起到該停車場，並一起下來，他們都停在同一個地方
    ，他們一群人約有十幾個人，有6、7台車，停好車之後，一
    群人就聚在一起聊天，丁○○看到我，一個人走過來跟我聊天
    ，過程中有一個女生走過來找丁○○拿菸，丁○○有跟我說是他
    的女朋友，我跟丁○○聊沒幾分鐘後，丁○○就去上廁所，上完
    廁所就走回他們那群人那邊，之後他們那群人從停車場看到
    上面有巡邏警車的燈，他們一群人就一起騎車離開，我不知
    道他們移動去哪裡等語（見少連偵248卷二第177至179頁）
    。綜上證述，可見被告丁○○、戊○○與少年謝○玲3人，於明知
    A女已遭剝奪行動自由而被強押至觀音山之情形下，固曾短
    暫脫離集體行動，但於離開成蘆橋前，已與其他人約妥儘速
    到達山上指定地點集合，且於到達指定地點後，隨即與其他
    被告及少年等人會合一處並共同行動，此後，A女迭遭強押
    至硬漢嶺登山口停車場、附近公廁、山下某便利商店、新北
    市三重區力行路某巷內等處之過程中，被告丁○○亦有在場共
    同參與，洵難一概置身事外。是被告丁○○與其他被告及少年
    等人間，有共同剝奪A女行動自由之犯意聯絡及行為分擔，
    昭然若揭。被告丁○○所辯：當時謝○玲說要出去走走，我才
    會載她去觀音山，剛好又遇到丙○○等人，未與丙○○等人事先
    約好云云，難認與事實相合，不足採信。
 (4)被告丁○○之辯護人固謂少年謝○玲可能為了受刑之寬典，有
    不實供述之風險云云。惟謝○玲當時是被告丁○○之女友，彼
    此無仇隙可言，且是未滿18歲之少年，辯護人既稱其因本案
    受保護管束，非以刑罰相繩，何來為了邀刑之寬典，故為不
    利於被告丁○○證述之理？況其所述與上開其他事證勾稽亦相
    符合，自應採為本案認定事實之基礎。辯護人憑空臆測謝○
    玲所述不實，且誤認無其他補強證據，辯稱被告丁○○與其他
    被告未有犯意聯絡云云，亦無足採。
(三)強制性交部分：　　
 1、A女於107年7月15日凌晨，遭強押至觀音山遊客中心停車場
    ，隨後押至硬漢嶺登山口停車場附近之公廁後，被告乙○○ 
    在該公廁之某廁間內，不顧A女之求情、抗拒，強行以其性
    器進入A女之性器，而對A女強制性交得逞之事實，為被告乙○○ 坦承不諱，且為其他被告所不爭執，核與證人即告訴人A
    女於偵訊、少年法庭調查及原審審理時之指訴情節大致相合
    ，且有證人即少年林○均、孫○媛、謝○玲、李○葳於偵訊時之
    證述可參，並有刑案現場照片（見少連偵250卷第61至64頁
    ）、A女之驗傷診斷書（見少連偵248不公開卷第13至15頁）
    附卷可稽，此部分事實亦堪認定。
 2、在成蘆橋下空地，因被告甲○○、少年林○均認為A女曾經陷害
    他人遭受性侵害，圖使A女自己亦遭受性侵害加以處罰，適
    被告乙○○先前曾向林宜娟表示擬與A女性交，已萌生將A女押
    至山區由乙○○對之強制性交之犯意，且其他被告及少年在場
    近距離共見共聞之下，對於此事均心知肚明乙情，已見前述
    。嗣被告7人及少年等人將A女強押至觀音山後，關於著手實
    行性侵A女之過程，相關供證略以：
 (1)證人即告訴人A女於偵訊時證稱：到觀音山下車之後，我不
    知道他們在討論什麼，聊天的聊天，討論的討論，我坐在旁
    邊，看著地上，沒有看他們。公廁是在硬漢嶺上面，要上去
    公廁，要爬一小段樓梯，當時他們11人就往樓梯移動，甲○○
    過來搭我的肩，要我上樓梯，我上樓梯後看到公廁，他們又
    在外面開始討論聊天，此時我很緊張，約過5至10分鐘，甲○○、林○均就先進到廁所內，且叫我進廁所，當時我不能不聽
    他們的話，因此我就進入廁所，我記得在廁所內的有甲○○、
    林○均、丙○○、乙○○，我進到廁所之後，甲○○及林○均又叫我
    進去廁間，我知道我當時不得不進去，所以我就進去廁間，
    乙○○稍微停頓一下大約1、2分鐘後，跟著進入該廁間，並將
    門關上，我那時候就猜到他可能要性侵我，我就立刻跟他說
    「拜託、不要」，並搖頭、抗拒（見少連偵248卷一第385至
    386頁）。一開始我跟乙○○ 進到廁間時，我只記得很吵，我
    聽到有些人在笑，也有人叫乙○○ 快一點，他還要上班，這
    句話好像是甲○○說的，其他人有無講類似的話我不知道，因
    為當時我太緊張了，我當時一直跟乙○○講不要這樣，過程中
    我不知道乙○○有說什麼，我只記得我有一直對乙○○搖頭，並
    說不要這樣，印象中乙○○一度走出公廁，好像有跟他們說了
    什麼，之後他們11人就全部走到公廁外，我也默默的跟著走
    出公廁，這時有些人就走下樓梯到停車處，乙○○就叫我也一
    起走下樓梯，我就走下去，但當我走下樓梯，林○均又叫我
    上去公廁，所以我就走到公廁外面，此時有乙○○、丙○○、己○○3人站在公廁外，接著乙○○就叫我進去公廁，我就先進去
    公廁的廁間，我並非自願要進入公廁，而是知道無法反抗，
    乙○○ 接著進入並將門關上，之後乙○○就開始對我強制性交
    ，他有使用保險套等語（見少連偵248卷二第161至162頁）
    。
 (2)證人李○均於偵訊時證稱：到了觀音山風管所停車場（即遊
    客中心停車場）時，乙○○及甲○○有跟我講性侵這件事情，我
    才跟其他人講乙○○要性侵A女，當時大家就已經很確定要對A
    女為性侵。當時我看到甲○○跟乙○○在角落邊討論事情，走回
    來後，甲○○就說乙○○想要性侵A女，我先跟孫○媛講，孫○媛
    要我去跟大家講，當時A女坐在地上，離我們2、3步，應該
    沒有聽到我們在講什麼。之後我就去一個一個講，我記得我
    跟丙○○講時，她好像早就知道。我也有跟謝○玲講，我主要
    都是跟女生講。大家知道之後，確實都沒有人反對。所有的
    被告及少年都一起移動到登山口附近公廁，由庚○○載甲○○先
    離開遊客中心停車場，我們其他人就跟著移動。我及其他被
    告出發前往登山口附近公廁時，大家就知道要性侵A女。進
    入登山口附近公廁後，A女跟乙○○ 已經在廁間內，我、孫○
    媛及另一位女生是站在隔壁廁間的垃圾桶上看，其他人則站
    在女廁內的走廊看，丁○○則站在女廁走廊上扛謝○玲看，戊○○也是站在走廊。在廁所內的所有人都有鼓噪，當時廁所內
    其實很吵，我也有鼓噪。鼓噪的內容是說「要就快一點，不
    要就趕快走」，還有人說「這種你也吃的下」等語，幾乎都
    是講乙○○趕快完成性行為這類的話等語（見少連偵248卷二
    第200至203頁）。
 (3)證人孫○媛於偵訊時證稱：在觀音山遊客中心停車場時，他
    們很認真的講要性侵A女。是乙○○、甲○○先討論，後來林○均
    才加入，林○均討論完後跟我們講。當時所有人都站在機車
    的旁邊，雖然分散各自站，但彼此間的距離都圍得很近。只
    有丁○○去找朋友聊天，離我們有段距離。乙○○ 、甲○○、林○
    均3人是走到旁邊講，講完他們3人就在笑，林○均就跑過來
    跟我、謝○玲講。我那時候問林○均，你們剛才講什麼，林○
    均就跟我說「乙○○要幹那個女生」，我們幾個人就大笑，其
    他人就圍過來問我們在笑什麼，當時我們沒有講，但甲○○好
    像有跟其他人講話。在移動到登山口附近公廁的過程中，所
    有人都在講乙○○要上A女這件事情。我不知道講話的人是誰
    ，但有講話的人都很大聲，所以應該所有人都知道乙○○要性
    侵A女之事。當時所有的被告及少年都一起移動到登山口之
    公廁。在公廁內有些人有鼓噪，內容就是「快一點，你不是
    要幹她嗎」，總之就是要乙○○快點對A女為性行為之言語，
    有些人則是在笑，我也在旁邊笑，當時現場很吵。林○均有
    一段時間是跟我在隔壁廁間，我站在門把上，林○均站在垃
    圾桶上。我們爬上去在看時，乙○○沒有動作，後來甲○○叫我
    們走開，林○均、謝○玲、李○葳、甲○○、丙○○及我共6人一起
    擠在同一廁間內觀看，而庚○○、己○○則在公廁門口洗手台處
    ，謝○玲一開始跟我在同一廁間，後來她走出該廁間到廁所
    內走廊，丁○○就走進來將謝○玲扛起來。當時大家鼓噪一陣
    子之後，乙○○就跟甲○○講要大家都出去，後來甲○○要大家都
    出去，大家就應著甲○○的要求離開公廁，下樓梯到我們停放
    機車處，一開始是全部都下去，包括乙○○及A女，A女已經下
    到樓梯口，後來甲○○跟乙○○不知道在講什麼，乙○○就往回走
    到公廁，這時甲○○還有問乙○○有無保險套，乙○○回答說有，
    接著乙○○就帶A女上去公廁內。我們是等候乙○○完成性侵之
    後，才一起離開觀音山等語（見少連偵248卷二第218至223
    頁）。　　
 (4)證人李○葳於偵訊時證稱：我們一開始去觀音山風景區，後
    來乙○○ 跟我說他要帶A女去公廁性侵，原本乙○○跟甲○○、己○○在聊天，聊一聊之後，乙○○就到我耳朵旁邊說要帶A女去
    性侵，除了A女之外其他人應該都知道，因甲○○有去跟丙○○
    說話。我們總共上次公廁兩次，第一次全部的人都有上去，
    我當時知道乙○○要性侵A女，A女跟乙○○ 在某一廁間裡，是
    一前一後進去的，他們兩人待了很久，所以林○均、孫○媛、
    謝○玲就從隔壁趴著看，我當時也在廁所裡面，甲○○在走道
    ，庚○○站在廁所門口，己○○在外面的觀景台，戊○○也在走道
    上，丁○○好像也在走道。後來乙○○ 出來說廁所人太多，所
    以我們都下來，之後乙○○ 就走上去，A女也跟著走上去，戊○○之後有上去站在廁所外面，其他人都在下面的停車場聊天
    （見少連偵248卷一第397至398頁）。好像是甲○○或庚○○叫
    戊○○上去的，是要叫他上去看有沒有其他人在公廁那邊，因
    為我們離開公廁時，好像有一對阿公、阿嬤走上樓梯等語（
    見少連偵248卷二第252頁）。　　
 (5)被告丙○○於偵訊時供證：我們在觀音山遊客中心停車場又再
    討論一次性侵的事，林○均、甲○○、乙○○ 在說，我們在旁邊
    聽，大家斷斷續續都有聽到要性侵的事，所有的被告及少年
    都知道要性侵A女，具體內容與成蘆橋下一樣，就說要由乙○○ 性侵A女，當時每個人都有聽到。因為林○均與甲○○討論要
    乙○○ 強姦A女的事情，要A女上去登山口的公廁，當下我們
    便跟著一同前往。到了公廁，我進去上廁所後，乙○○ 及A女
    已經在我對面的廁間，我忘記是誰叫他們進去的，甲○○、林
    ○均、孫○媛、李○葳在旁邊的隔間偷看，後來甲○○有出來，
    我上完廁所也有去旁邊的隔間一下子，丁○○揹謝○玲在A女所
    在廁間的門外由上往下偷看，戊○○在A女所在廁間的門外，
    己○○、庚○○站在女廁門口的洗手台旁邊，當時廁所內非常吵
    ，大家都有在鼓噪要乙○○ 快一點對A女性侵，後來乙○○就說
    人太多，他沒辦法做，要大家離開，但沒人理會他，後來乙○○又跟甲○○講，甲○○就叫我們所有人都下樓梯到我們停放機
    車處，讓乙○○有一個空間可以完成事情，所以我們所有人就
    開始往下走，A女跟乙○○也走出該廁間，並跟我們一起往下
    走，走到我們停車處，林○均及甲○○就起哄，說乙○○ 要強姦
    A女就快一點，後來乙○○上樓梯往公廁方向走，之後甲○○就
    叫A女也一起上去公廁，A女才跟著乙○○一起上去。過了幾分
    鐘之後，戊○○也有走樓梯進去公廁，約5分鐘後下來，對大
    家說他有聽到A女說「不要」，過一陣子A女跟乙○○也下樓梯
    到停車處。我們原本停車的地方（指觀音山遊客中心停車場
    ）雖然有廁所，可是當時有其他遊客，怕被其他遊客發現，
    就移動到登山口附近之公廁。出發前往登山口附近之公廁時
    ，大家就知道乙○○要性侵A女等語（見少連偵248卷三第186
    至189頁）。　　
 (6)被告乙○○於偵訊時供證：我們是在聚集點（指觀音山遊客中
    心停車場）旁邊的停車格討論，一開始林○均拉我和丙○○到
    旁邊，說要將A女丟包在這裡，庚○○過來說丟包太不人道了
    ，然後甲○○及其他人也跟過來討論，後來林○均就叫我去性
    侵A女，甲○○也在旁邊起哄叫我去性侵A女。其餘被告就是聽
    並笑，沒有人反對我去性侵A女。因為當時停車場上面公車
    站牌對面有停一輛警車，為了怕被察覺，所以我們就移動到
    登山口。我及其他被告出發前往登山口附近之公廁時，大家
    都知道要性侵A女。當時廁所沒有人，林○均就押著A女進入
    廁所，我們跟在後面進入，我和A女在入口處左邊第一間廁
    間，甲○○、丙○○、林○均、孫○媛在左邊第二間廁間，戊○○、
    謝○玲在我們廁間的門口，丁○○、李○葳在女廁內的走廊，己○○、庚○○在女廁外面。當時我進入廁間時，大家其實都已排
    好位置，所以我才有辦法講出大家的位置，後來就很吵，有
    些人在笑，有些人在鼓噪，就是叫我快一點對A女為性行為
    ，我一開始有叫大家出去，大家有稍微往下蹲，稍微安靜一
    點，但過沒多久，他們又爬上來看，並且又開始鼓噪，我覺
    得現場人太多，無法對A女為性行為，就開門跟甲○○說「人
    太多了，我沒辦法」，甲○○就說「我幫你那麼多了」，之後
    我就先走出公廁並下樓梯走回停放機車處，其他人就跟著下
    來，大家在停車處稍微聊一下天，甲○○又再過來跟我說「我
    幫你幫這麼多了」，我當時有點緊張，後來又上去公廁，我
    到廁間後，就看到林○均押著A女進來公廁，接著我看到甲○○
    跟著上來，之後我對A女為強制性交，最後開門就看到甲○○
    、林○均、孫○媛或謝○玲共3人從正對面的廁間走出來等語（
    見少連偵248卷二第269至272頁）。
 (7)被告甲○○於偵訊時供證：乙○○很早就說要騎A女。我在觀音
    山遊客中心有說我弟弟（指乙○○）等一下要騎A女，說我弟
    弟想騎A女很久了。原本乙○○說要帶回我家，我說不要，後
    來乙○○說去公廁，林○均也附議，我就說隨便你（見少連偵2
    48卷一第547頁）。在觀音山遊客中心停車場討論要性侵A女
    ，林○均、乙○○ 及我都有參與討論。跟乙○○ 討論完之後，
    除了丁○○之外，我有跟其他人說乙○○ 要到另一處性侵A女。
    我不知道丁○○是否知道，但謝○玲知道，謝○玲是坐丁○○的車
    。所有的被告及少年都有一起移動到登山口附近之公廁。因
    為遊客中心停車場的公廁不只我們這群人，還有其他人在場
    ，乙○○覺得那邊人太多，就提議要去登山口附近之公廁。一
    始只有我帶A女到公廁內，之後乙○○進來，後來丁○○肩膀上
    坐著謝○玲在性侵廁間的門外要從上面看，林○均、孫○媛、
    李○葳則在隔壁廁間從上往下看，戊○○也在廁所內，我帶A女
    進去後就到廁所外面等，當時廁所外走廊有我、庚○○、己○○
    、丙○○，大家就在等乙○○ 性侵A女，當時在廁所內的人都有
    在鼓噪，我也有鼓噪，庚○○也有鼓噪，叫他快一點，因為我
    跟庚○○是蹺班，希望這件事趕快結束。一開始乙○○有說人太
    多，他這樣沒辦法做，但是沒人理他，之後他就走出來跟我
    說叫大家出去，於是我就叫大家都出來，催促他們走下樓梯
    ，讓乙○○有空間可以完成侵A女的事情。後來乙○○也走下樓
    梯，我不知道A女的狀況，我沒注意看。接著我們走到停放
    機車處，乙○○又走回去公廁，我問他有無帶保險套，他回答
    說早就準備好了。後來戊○○有上去，下來之後說他有聽到A
    女說「不要」，之後因為我想說怎麼那麼久，我就跟林○均
    、孫○媛一起上去，我們進去時沒有聽到任何聲音，之後乙○○就開門，A女跟乙○○就走出來，我們5人一起走下去等語（
    見少連偵248卷三第155至159頁）。　　
 (8)被告庚○○於偵訊時供證：在觀音山遊客中心停車場，甲○○、
    乙○○ 、林○均在一起討論要性侵A女的事。我聽到甲○○跟乙○○ 講到「性侵」、「乙○○ 」，我那時候還有走過去跟乙○○
    說不要這樣，因為他們3人講話很大聲，所以其他被告及少
    年都聽到要性侵A女的事情，我跟乙○○說不要，但乙○○就是
    偏偏要，後來己○○說要走了，要去登山口附近公廁，於是大
    家就跟著一起騎機車上去了。當時所有的被告及少年都是一
    起移動到登山口附近之公廁。甲○○帶A女進去廁所內，乙○○
    就跟A女進入廁間，當時有些人就站在隔壁廁間的門板上觀
    看，甲○○站在廁所走廊上，丁○○將謝○玲扛起來看，戊○○是
    趴在乙○○與A女所在廁間的門口從底下的縫隙往內觀看，李○
    葳也在廁所內，但我不知道他站在哪裡，當時很吵，大家都
    在鼓噪叫乙○○快對A女性侵，在廁所內的所有人都有喊，只
    有我跟己○○沒有喊。之後乙○○就說現場人太多，這樣他沒辦
    法完成性行為，一開始沒人理他，他就再跟甲○○講一次，甲○○就叫大家出來，我們所有人就一起走出公廁並走下樓梯，
    走回到停車處。在走下樓梯時，有一對阿公、阿嬤剛好走上
    樓梯。乙○○也有跟著我們走下樓梯到停車處，之後又走回公
    廁時，甲○○有問乙○○有無帶保險套，乙○○回答說有。乙○○返
    回公廁時，我有叫戊○○上去看，是叫戊○○上去把風，因為當
    時下樓梯時，有看到其他人上去等語（見少連偵248卷三第3
    64至366頁）。
 (9)被告己○○於偵訊時供證：在觀音山遊客中心停車場時，所有
    人圍在停放機車處，彼此間都不會距離太遠，約3、4步左右
    的距離，A女在停車場入口處的樹下，丁○○在停車場廁所旁
    跟他朋友聊天，戊○○到處走動。除了丁○○距離我們比較遠之
    外，我們彼此間的距離蠻近的。我知道有在討論要性侵A女
    的事情，乙○○有跑來跟我說他要性侵A女，我就沒多說話。
    當時所有的被告及少年都一起移動到登山口附近之公廁。我
    及其他被告出發前往登山口附近公廁時，大家均知道要性侵
    A女，因為在遊客中心停車場，甲○○及林○均有講到要由乙○○
    性侵A女，我們也知道往登山口附近公廁移動就是要性侵A女
    。到公廁時，我跟庚○○在廁所外，站在洗手台側的外面，其
    他人則在女廁裡面，A女及乙○○ 在進去左邊第一間廁間，因
    為當時該間的門關著，且其他人均在該廁間的隔壁門口鼓噪
    ，也有陸續進出廁所，鼓噪的內容是要乙○○快點性侵A女，
    庚○○及甲○○當時因為要趕快回去上班，所以也有喊「快一點
    」。我聽到甲○○要大家都出去，因大家就一起走出公廁，並
    走下樓梯到停放機車處，我也跟著一起走下樓梯，走回停車
    處，乙○○及A女也有一起走下來，走到停車處，乙○○好像跟
    甲○○、丙○○說了什麼，之後我就看著乙○○及A女又上去公廁
    了，過了一下子，我就看到戊○○跑上去公廁，下來後說他有
    聽到或看到廁所門撞來撞去，大家也知道乙○○在上面性侵A
    女，之後我就看到乙○○ 及A女下來了等語（見少連偵248卷
    三第217至219頁）。　　
(10)被告戊○○於偵訊時供證：是乙○○主動要性侵A女，我還有聽
    到甲○○說我弟乙○○沒有在挑的，李○葳也有跟我說乙○○要性
    侵A女，是乙○○自己跟李○葳說的。尚時我在登山口停好機車
    ，李○葳跟我講了一次乙○○要性侵A女，我看到其他被告及少
    年走上樓梯，走上公廁外面平台時，林○均又跟我講了一次
    乙○○要性侵A女，我走上去公廁時，就看到A女跟乙○○在廁所
    的走廊上，甲○○站在門口，我們其他人就在外面看，之後乙○○跟A女就走進廁間，我、甲○○、陳○均、孫○媛、謝○玲就走
    進廁所內，庚○○站在公廁外的洗手台旁，己○○站在洗手台外
    面，當時有些人想要從上往下看廁間內乙○○ 在做什麼，林○
    均、孫○媛在A女廁間旁的隔間從上往下看，謝○玲則坐在丁○○的肩膀上從上往下看，我站在門口要以平板拍攝乙○○跟A女
    的畫面，過程中在廁所內的女生都有鼓噪，叫乙○○快一點，
    庚○○在外面也有喊叫乙○○快一點。乙○○有說裡面人太多，叫
    我們出去，但大家都沒有理會他。乙○○後來從廁所出來，之
    後我被絆倒，我在檢查手肘傷勢之後，大家就走出來，我也
    跟著走出來，包括乙○○也走出公廁，A女好像也有走出來，
    接著大家就移動到停車處，接著我就看到林○均及另一個女
    生跟乙○○講話，A女走下樓梯後，乙○○又走回公廁，甲○○時
    也大聲叫A女上去公廁，於是A女跟乙○○ 就上去公廁，我就
    以我的機車大燈幫A女及乙○○照射，讓他們可以看到樓梯，
    可以好好走上去，他們上去之後，我將機車停好，庚○○就叫
    我上去看公廁外面有沒有人，因為我們下樓梯時，有一對阿
    公、阿嬤剛好要上樓梯，但我上去後，我沒有看到什麼人，
    但我走到洗手台那邊，就有聽到門的撞擊聲音及A女的聲音
    ，我在上面待了約5分鐘，之後我就下來，庚○○、甲○○、林○
    均都有問我上面的狀況，我就跟他們說我有聽到哭聲及門撞
    擊聲，我講完之後，甲○○、林○均、孫○媛就上去公廁，他們
    3人上去沒多久，就與乙○○及A女一起下來等語（見少連偵24
    8卷三第53至55頁）。
 3、綜觀上開證述，互核主要情節大致相合，堪認被告等人在成
    蘆橋下萌生對A女強制性交之犯意，而將A女強押至觀音山遊
    客中心停車場後，經被告甲○○、乙○○與少年林○均再次討論
    ，仍決定對A女強制性交，惟因認該處不夠隱密，必須將A女
    強押至他處以遂行性侵計畫，而其他被告及少年，因在場共
    見共聞，且經被告甲○○、乙○○、少年林○均之告知或其他人
    之轉告，對於上情亦已知悉。雖被告丁○○當時曾短暫脫離至
    一旁與友人沈品融聊天，但隨後亦返回集體行動，已見前述
    ，更同車搭載顯已知悉上情之女友謝○玲，衡情豈有可能眾
    人皆知、獨其一人渾未察覺即將至隱密處所對A女實行強制
    性交？被告丁○○所辯一直到乙○○ 從公廁下來登山口停車場
    時，其始知乙○○有對A女性交云云，核與卷內事證不合，難
    認可採。按共同實行犯罪行為之人，在合同意思範圍以內，
    各自分擔犯罪行為之一部，相互利用他人之行為，以達其犯
    罪之目的者，即應對於全部所發生之結果共同負責；共同正
    犯間非僅其自己實行之行為負其責任，並在犯意聯絡之範圍
    內，對於其他共同正犯所實行之行為，亦應共同負責；共同
    犯意聯絡，不論明示通謀或相互間默示合致，均屬之，是以
    共同正犯之行為，應整體觀察，就合同犯意內所造成之結果
    同負罪責，而非僅就自己實行之行為負責。又刑法第222條
    第1項第1款二人以上共同犯強制性交罪，不以相關參與之行
    為人皆實行性交為必要，在場之人主觀上基於強制性交之意
    思聯絡，客觀上並有共同實行或參與分擔實行強制性交行為
    ，即足相當（最高法院104年度台上字第2457號、第2541號
    判決意旨參照）。本案被告及少年於在場知悉上情後，仍執
    意共同參與，集體將A女強押至更偏僻之硬漢嶺登山口停車
    場，並均下車一起徒步將A女押至附近公廁，命令A女進入該
    公廁內之某廁間，以共同營造A女單獨與被告乙○○ 同處一廁
    間之環境，擬使被告乙○○在該廁間內對A女強制性交，並有
    在外面催促、窺視、鼓噪者，而於被告乙○○走出公廁抱怨，
    A女亦趁隙走出公廁後，眾人改至登山口停車場守候，並命
    令A女返回上開公廁廁間，再次營造A女單獨與乙○○同處一廁
    間之環境，由被告乙○○在該廁間內對A女強制性交，過程之
    中，並由被告庚○○指示戊○○至公廁外把風，嗣於一起等候被
    告乙○○強制性交A女結束之後，始繼續集體行動，再將A女押
    至山下某便利商店、新北市○○區○○路某巷內等處。觀諸全部
    犯案過程，顯見被告7人及少年等人當時集體所為，足使A女
    處於更不利之困境，並增加犯罪結果發生之機會，其等通力
    合作以共同促成本案強制性交A女犯行之得逞，顯然均是以
    自己犯罪之意思，參與分擔強制性交罪之部分行為，自應成
    立共同正犯。
 4、被告及辯護人所辯不足採之理由：①被告及少年等人當時第1
    次共同營造A女單獨與被告乙○○ 同處一廁間之環境後，因被
    告乙○○走出公廁抱怨，眾人遂至硬漢嶺登山口停車場守候，
    並命令趁隙走出公廁之A女返回上開公廁廁間，乙○○ 隨即亦
    進入，而第2次營造A女單獨與乙○○同處一廁間之環境，由被
    告乙○○在該廁間內對A女強制性交得逞，已如前述。其前後
    過程連貫、時間緊接，且犯案地點相同，顯按照同一犯罪計
    畫，基於同一犯罪目的及機會，且被告及少年等人亦無任何
    防免或退出集體行動之情事，即令公廁與硬漢嶺登山口停車
    場有若干距離，但相隔尚非甚遠，且未見有何犯意中斷情形
    ，自無從評價為截然不同之二行為，被告及辯護人所辯乙○○
     第2次進入公廁所為，應獨立評價，與其他被告無關云云，
    難認可採；②被告及少年等人當時從公廁走下階梯時，因適
    有2位登山長者走上階梯，故於被告乙○○在公廁內對A女強制
    性交之際，被告庚○○有指示戊○○至公廁外把風乙情，業據被
    告庚○○、戊○○於偵訊時具結證述明確（見少連偵248卷三第3
    66頁、55頁），並有證人李○崴之證詞可佐（見少連偵248卷
    二第252頁），亦見前述。嗣被告戊○○於本院準備程序時，
    仍供承當時確因有人剛好上去爬山，被告庚○○叫其上去看公
    廁外面有沒有人等語（見本院卷二第130頁），亦與上開事
    實認定相合，雖泛稱不知被告庚○○當時指示其上去公廁之原
    因，並空言否認是要把風云云，尚難採為有利於被告之認定
    ；③A女於本院108年11月28日審理時係稱：我並沒有印象被
    告庚○○當時在現場有制止的行為等語（見本院卷三第79頁）
    。而A女之母當時未在案發現場，於本院審理時亦未提及現
    場情況。被告庚○○之辯護人所稱A女及A女之母於本院108年1
    1月28日審理時所述，可以證明被告庚○○當時有阻止乙○○對A
    女強制性交云云，難謂有據；④其餘辯詞，或與卷內資料不
    合，或僅屬枝節性之陳述，經核均不足以撼動上開事實認定
    ，爰不逐一論駁，附此敘明。
(四)從而，本案事證明確，被告7人之犯行均堪認定。被告庚○○
    之辯護人聲請傳喚證人A女及A女之母，擬證明被告庚○○於案
    發時有阻止乙○○ 性侵A女云云（見本院卷三第78頁），考量
    A女已當庭明確表示沒有印象被告庚○○在現場有制止行為等
    語，而A女之母當時未在現場目睹，認無調查之必要。另被
    告丁○○之辯護人聲請傳喚證人己○○、戊○○、孫○媛，擬證明
    被告丁○○與其他人並無犯意聯絡云云（見本院卷二第183至1
    84頁），考量本案事證已明，且相關證人迭經證述在卷，因
    認無調查之必要，爰均不予傳喚調查，併此敘明。
二、論罪科刑及撤銷改判之理由：
(一)查本案除了被告丁○○於行為時尚未成年外，其他被告6人於
    行為時均是成年人，A女當時則是14歲以上未滿18歲之少年
    。按兒童及少年福利與權益保障法第112條第1項前段規定，
    成年人教唆、幫助或利用兒童及少年犯罪或與之共同實施犯
    罪或故意對其犯罪者，加重其刑至二分之一，但各該罪就被
    害人係兒童及少年已定有特別處罰規定者，從其規定。又刑
    法第222條第1項之加重強制性交罪，除第2款規定對未滿14
    歲之男女犯之者外，別無對於14歲以上、未滿18歲之男女犯
    之者，亦列為加重強制性交罪之規定。惟兒童及少年福利與
    權益保障法所稱之少年，依同法第2條規定，係指12歲以上
    未滿18歲之人。如對於12歲以上、14歲以下之少年犯共同強
    制性交罪者，構成刑法第222條第1項第1款、第2款之加重強
    制性交罪，僅依該條款處以該罪之法定刑7年以上有期徒刑
    。而對於同屬少年之14歲以上、未滿18歲之人犯共同強制性
    交罪者，如以其犯刑法第222條第1項第1款之加重強制性交
    罪，再依兒童及少年福利與權益保障法第112條第1項前段規
    定加重其刑，不啻二度加重其刑，顯失公平。是就此情形，
    應以其對14歲以上、未滿18歲之人犯刑法第221條第1項強制
    性交罪，依兒童及少年福利與權益保障法第112條第1項前段
    規定加重其刑，並與所犯刑法第222條第1項第1款共同強制
    性交罪，依法條競合原則，擇一適用之，始為適法。再者，
    本案共犯林○均、孫○媛、謝○玲、李○葳當時均是未滿18歲之
    少年，被告丁○○以外之其他被告6人均是成年人，該6人與林
    ○均等人共同實施上開犯行，另符合上揭兒童及少年福利與
    權益保障法第112條第1項前段所定加重處罰要件，且未涵攝
    於刑法第222條第1項第2款所定對於12歲以上、14歲以下之
    少年犯共同強制性交罪或同條項各款所定加重條件之範圍內
    。
(二)核被告丙○○、乙○○、甲○○、庚○○、己○○、戊○○6人所為，均
    係犯兒童及少年福利與權益保障法第112條第1項前段、刑法
    第302條第1項之成年人與少年共同故意對少年犯剝奪行為自
    由罪，及兒童及少年福利與權益保障法第112條第1項前段、
    刑法第222條第1項第1款之成年人與少年共同犯強制性交罪
    。核被告丁○○所為，係犯刑法第302條第1項之剝奪行為自由
    罪，及刑法第222條第1項第1款之共同強制性交罪。就上開
    犯行，被告7人與少年林○均、孫○媛、謝○玲、李○葳間，有
    犯意聯絡及行為分擔，均為共同正犯。被告丙○○、乙○○、甲○○、庚○○、己○○、戊○○6人就剝奪行動自由罪部分，與少年
    共同故意對少年實施犯罪；就加重強制性交罪部分，與少年
    共同實施犯罪，均應依兒童及少年福利與權益保障法第112
    條第1項前段加重其刑。按行為人基於一個意思決定，實行
    數個犯罪構成要件行為，彼此間具有行為不法之全部或一部
    重疊關係，得依個案情節評價為一行為，依刑法第55條想像
    競合犯之規定，從一重處斷（最高法院100年度台上字第422
    8號判決意旨參照）。本案被告7人基於同一犯罪目的及機會
    ，於共同剝奪A女行動自由期間，對A女共同實行強制性交行
    為，不法行為間有一部重疊關係，應評價為一行為。其等以
    一行為，同時觸犯上開二罪，為想像競合犯，依刑法第55條
    規定從一重以共同強制性交罪（被告丁○○）或成年人與少年
    共同犯強制性交罪（其他被告6人）處斷。
(三)被告甲○○前因2次觸犯施用毒品罪，經臺灣新北地方法院以1
    05年度原簡字第69號、第102號各判處有期徒刑3月確定，並
    經同法院以105年度聲字第3786號裁定應執行有期徒刑5月確
    定(刑期至107年2月17日）；另因2次觸犯施用毒品罪，經臺
    灣臺北地方法院以106年度簡字第699號判處有期徒刑4月、
    臺灣新北地方法院以106年度簡字第3911號判處有期徒刑5月
    確定，並經臺灣新北地方法院以106年度聲字第4582號裁定
    應執行有期徒刑6月確定。經接續執行，已於107年6月29日
    假釋出監等情，有本院被告前案紀錄表可稽。其假釋出監時
    ，上開應執行有期徒刑5月部分，已於107年2月17日執行期
    滿，則於5年內故意再犯本案有期徒刑以上之罪，為累犯。
    又司法院釋字第775號解釋，依解釋文及理由之意旨，係指
    構成累犯者，不分情節，一律加重最低本刑，於不符合刑法
    第59條所定要件之情形下，致生行為人所受之刑罰超過其所
    應負擔罪責之個案，不符罪刑相當原則、比例原則。於此範
    圍內，在修正前，為避免發生上述罪刑不相當之情形，法院
    就該個案應裁量是否加重最低本刑。依此，該解釋係指個案
    應量處最低法定刑、又無法適用刑法第59條在內減輕規定之
    情形，法院應依此解釋意旨裁量不予加重最低本刑。本案依
    被告甲○○之累犯及犯罪情節，並無上開情事，自應依刑法第
    47條第1項規定加重其刑。被告甲○○之辯護人謂上開依法加
    重其刑，違反司法院釋字第775號解釋意旨云云，容有誤會
    。
(四)按犯罪之情狀顯可憫恕，認科以最低度刑仍嫌過重者，得酌
    量減輕其刑，刑法第59條定有明文。所謂犯罪情狀顯可憫恕
    ，應就犯罪一切情狀予以全盤考量，審酌有無可憫恕之事由
    ，亦即有無特殊之原因與環境，在客觀上足以引起一般同情
    ，以及宣告法定最低度刑，是否猶嫌過重等，資為判斷。又
    刑法第59條所謂「犯罪之情狀」顯可憫恕，與刑法第57條所
    稱之審酌「一切情狀」，二者並非屬截然不同之範圍，於裁
    判上酌量減輕其刑時，本應就犯罪一切情狀（包括刑法第57
    條所列舉之10款事項），予以全盤考量，審酌其犯罪有無可
    憫恕之事由，以為判斷，故適用第59條酌量減輕其刑時，並
    不排除第57條所列舉10款事由之審酌（最高法院101年度台
    上字第5393號判決要旨參照）。而刑法第222條第1項各款之
    罪，法定刑為7年以上有期徒刑，刑責極為嚴峻。但行為人
    犯案之原因及動機不一，涉案情節亦未必同，其可非難性程
    度有明顯差異者，於具體個案中，考量行為人主觀惡性、客
    觀犯行等一切情狀，認處以相當刑度即足以懲儆，並可達防
    衛社會之目的，而無量處7年以上有期徒刑之必要者，當可
    妥慎適用刑法第59條規定，以犯罪之情狀顯可憫恕，認科以
    最低度刑仍嫌過重為由，酌量減輕其刑，俾個案裁判之量刑
    ，能斟酌至當，以符罪刑相當原則及比例原則。查被告丙○○
    、庚○○、己○○、戊○○、丁○○5人共同參與本案犯罪，固應給
    予適當之制裁，惟考量其5人究非倡議或直接對A女下手為強
    制性交者，涉案程度尚非重大，其中丙○○、庚○○、己○○、丁○○4人並與A女成立和解，非無悔意，惡性均非甚重，衡酌犯
    罪情節，認縱處以法定最輕刑即有期徒刑7年，均嫌過重，
    而有情輕法重之情形，其5人之犯罪情狀顯可憫恕，爰均依
    刑法第59條規定酌量減輕其刑，以求量刑之妥適平衡。被告
    丙○○、庚○○、己○○、戊○○4人兼有刑之加重及減輕事由，依
    法均先加後減之。至於被告甲○○、乙○○ 姊弟為最初參與討
    論決意之人，被告乙○○ 更實際負責下手強制性交，涉案程
    度均屬重大，不容輕縱，衡酌其2人犯罪情節，尚無情輕法
    重之處，無從依刑法第59條規定酌減其刑，附此敘明。
(五)不另為不受理之諭知：
 1、公訴意旨略以：被告丙○○、乙○○、甲○○、庚○○、己○○、戊○○
    、丁○○與少年林○均、孫○媛、謝○玲、李○葳，共同基於傷害
    之犯意聯絡，在成蘆橋下空地，由被告甲○○、乙○○ 、少年
    林○均、孫○媛輪流徒手毆打A女，致A女受有右側眼角紅腫瘀
    傷、左側臉頰紅腫瘀傷、左側耳朵紅腫瘀傷、左上臂瘀傷等
    傷害，因認被告7人另涉兒童及少年福利與權益保障法第112
    條第1項前段、刑法第277條第1項（被告丙○○、乙○○ 、甲○○
    、庚○○、己○○、戊○○6人部分）或刑法第277條第1項（被告
    丁○○部分）之罪嫌等語。
 2、按告訴乃論之罪，告訴人於第一審辯論終結前，得撤回其告
    訴；告訴經撤回者，法院應諭知不受理之判決，刑事訴訟法
    第238條第1項、第303條第3款定有明文。又告訴乃論之罪，
    對於共犯之一人告訴或撤回告訴者，其效力及於其他共犯，
    刑事訴訟法第239條前段亦規定明確。
 3、公訴意旨認被告7人涉犯上開罪嫌，依刑法第287條前段規定
    ，均須告訴乃論。茲告訴人A女、A女之母於原審已撤回對於
    被告乙○○ 、甲○○、己○○、丁○○之告訴，有刑事撤回告訴狀
    可憑（見原審卷三第249頁），揆諸上開說明，基於告訴不
    可分原則，本應為被告7人均公訴不受理之判決，惟此部分
    倘成立犯罪，與前開論罪科刑部分有想像競合犯之裁判上一
    罪關係，爰不另為不受理之諭知。
(六)不另為無罪之諭知：
 1、公訴意旨略以：被告戊○○於乙○○ 第1次進入廁間後，基於拍
    攝少年為性交影像之犯意，持平板電腦拍攝，因認被告戊○○
    尚涉犯兒童及少年性剝削防制條例第36條第5項、第1項之拍
    攝少年為性交影片未遂罪嫌等語。
 2、按被告或共犯之自白，不得作為有罪判決之唯一證據，仍應
    調查其他必要之證據，以察其是否與事實相符，刑事訴訟法
    第156條第2項定有明文，其立法意旨乃在防範被告或共犯自
    白之虛擬致與真實不符，故對自白在證據上之價值加以限制
    ，明定須藉補強證據以擔保其真實性。經查：被告戊○○固於
    原審審理時承認其涉犯拍攝少年性交未遂罪嫌云云，惟僅供
    稱其當時是站在廁所門口拿平板電腦拍攝，乙○○從廁間出來
    時將其絆倒，嗣其就沒有再繼續拍攝等語（見原審卷三第10
    2至103頁）。而依證人即告訴人A女於原審審理時所證：我
    總共上去公廁2次，第1次上去時乙○○沒有對我做什麼，好像
    一群人在外面，我跟乙○○在裡面，我跟乙○○ 就遲鈍一下，
    之後又出來，這次我們從進去到出來，衣服都是完好等語（
    見原審卷二第329頁）。參諸證人林○均於原審審理時證稱：
    一開始乙○○和A女進去廁間，我看他們沒有做什麼，2個人在
    廁間裡面對看而已（見原審卷二第345頁）；證人謝○玲於原
    審審理時亦證稱：我是在第1次進公廁時有錄影，錄影的內
    容是乙○○及A女在互看，但是沒有幹嘛，就只是互看而已，
    沒有其他進一步的動作等語（見原審卷二第359至360頁）。
    堪認乙○○ 第1次進入廁間，因有其他人在外面催促、窺視、
    鼓噪者，隨即走出抱怨，根本尚未開始實際下手對A女為性
    交。在此情況之下，被告戊○○縱有拍攝行為，是否與先前被
    告及少年等人亦有拍攝A女被斥罵、毆打等畫面雷同，均是
    出於幸災樂禍，僅是單純拍攝A女遭受剝奪行動自由之欺負
    畫面而已？抑或已有拍攝A女為性交畫面之犯罪決意，且已
    經達於著手實行之階段？尚有合理之可疑。嗣乙○○第2次進
    入廁間後，開始實際下手對A女強制性交時，被告戊○○原與
    其他被告及少年等人均在登山口停車場守候，嗣固依庚○○之
    指示前往把風，查無證據足認其當時尚有何拍攝之行為。另
    警方扣得被告戊○○當時使用之Wiz廠牌8268S型號通話平版1
    個，經送新北市蘆洲分局勘察結果（見少連偵248不公開卷
    第127至131頁），連同本案檢察官提出之其他證據，經核亦
    均不足以證明被告戊○○確有著手拍攝A女為性交影片之犯行
    ，此部分仍有合理之可疑，依罪證有疑、利於被告原則，應
    從有利於被告戊○○之認定，不能僅憑其於原審審理時之空泛
    表示承認，即遽認被告戊○○確有觸犯此部分之犯行。此外，
    公訴人未能提出其他積極證據，以證明此部分犯罪，原應為
    被告戊○○無罪之判決，惟公訴人認其係以私行拘禁之一行為
    所觸犯之數罪名（見起訴書第33頁），倘若成立犯罪，與上
    開論罪科刑部分有想像競合犯之裁判上一罪關係，爰不另為
    無罪之諭知。
(七)原審對被告7人論罪科刑，固非無見。惟就上開犯行，被告7
    人與少年林○均、孫○媛、謝○玲、李○葳均屬共同正犯，業經
    本院論述如前。原判決未審酌被告等人有犯意聯絡及行為分
    擔，相互利用彼此行為，以達犯罪之目的，認僅被告乙○○ 1
    人單獨對A女犯強制性交罪，被告甲○○為教唆犯，其他被告
    則為幫助犯云云，難認允洽。被告甲○○、庚○○、己○○3人提
    起本件上訴，否認共同強制性交，固無理由；而檢察官之上
    訴雖未爭執及此，惟原判決關於有罪部分既有上揭未洽之處
    ，仍應由本院將此部分撤銷改判。爰審酌被告7人不思尊重
    他人之人身自由及性自主決定權，僅因細故，竟集體以上述
    手法，剝奪A女之行動自由，於凌晨時分將A女強押至觀音山
    區，由被告乙○○ 下手強制性交，嚴重侵害A女之權益及身心
    健康發展，並考量被告等與A女之關係、素行狀況、同儕間
    之相互影響因素、犯罪之動機、目的、參與程度、分工情形
    、犯後態度、與告訴人和解情形、告訴人之意見（見本院卷
    二第157頁、卷三第79頁、卷四第73頁），兼衡其教育程度
    、工作及收入情形、家庭生活及經濟狀況（見本院卷三第12
    1頁、卷四第73至74頁）等一切情狀，分別量處如主文第二
    至八項所示之刑。被告7人應酌情給予適當之制裁，且所處
    之刑均逾2年以上，依法均不得諭知緩刑。又本案查獲時扣
    得之物，無證據足認與本案犯罪有何直接關聯性，爰均不予
    宣告沒收，附此敘明。
據上論斷，應依刑事訴訟法第369條第1項前段、第364條、第299
條第1項前段，兒童及少年福利與權益保障法第112條第1項前段
，刑法第28條、第222條第1項第1款、第302條第1項、第47條第1
項、第55條、第59條，判決如主文。　　
本案經檢察官蔣政寬提起公訴，檢察官陳亭君提起上訴，檢察官
黃建麒到庭執行職務。
中　　華　　民　　國　　109 　年　　3 　　月　　26　　日
              　　刑事第六庭    審判長法　官  劉方慈
                                      法　官  林家賢
                                      法　官  朱嘉川
以上正本證明與原本無異。
如不服本判決，應於收受送達後20日內向本院提出上訴書狀，其
未敘述上訴之理由者並得於提起上訴後20日內向本院補提理由書
（均須按他造當事人之人數附繕本）「切勿逕送上級法院」。
                                      書記官  尤朝松
中　　華　　民　　國　　109 　年　　3 　　月　　27　　日
附錄本案論罪科刑法條全文：
中華民國刑法第222條
犯前條之罪而有下列情形之一者，處7年以上有期徒刑：
一、二人以上共同犯之者。
二、對未滿十四歲之男女犯之者。
三、對精神、身體障礙或其他心智缺陷之人犯之者。
四、以藥劑犯之者。
五、對被害人施以凌虐者。
六、利用駕駛供公眾或不特定人運輸之交通工具之機會犯之者。
七、侵入住宅或有人居住之建築物、船艦或隱匿其內犯之者。
八、攜帶兇器犯之者。
前項之未遂犯罰之。
中華民國刑法第302條
私行拘禁或以其他非法方法，剝奪人之行動自由者，處5年以下
有期徒刑、拘役或9千元以下罰金。
因而致人於死者，處無期徒刑或7年以上有期徒刑；致重傷者，
處3年以上10年以下有期徒刑。
第1項之未遂犯罰之。
兒童及少年福利與權益保障法第112條第1項
成年人教唆、幫助或利用兒童及少年犯罪或與之共同實施犯罪
或故意對其犯罪者，加重其刑至二分之一。但各該罪就被害人
係兒童及少年已定有特別處罰規定者，從其規定。